【裁判字號】    99,台上,7587
【裁判日期】    991209
【裁判案由】    妨害風化
【裁判全文】
最高法院刑事判決            九十九年度台上字第七五八七號
上  訴  人  屠文聰
上列上訴人因妨害風化案件，不服台灣高等法院台南分院中華民
國九十八年七月十四日第二審判決（九十八年度上訴字第五九七
號，起訴案號：台灣嘉義地方法院檢察署九十八年度偵字第四０
三號），提起上訴，本院判決如下：
    主  文
上訴駁回。
    理  由
按刑事訴訟法第三百七十七條規定，上訴於第三審法院，非以判
決違背法令為理由，不得為之。是提起第三審上訴，應以原判決
違背法令為理由，係屬法定要件。如果上訴理由書狀並未依據卷
內訴訟資料，具體指摘原判決不適用何種法則或如何適用不當，
或所指摘原判決違法情事，顯與法律規定得為第三審上訴理由之
違法情形，不相適合時，均應認其上訴為違背法律上之程式，予
以駁回。本件上訴人屠文聰上訴意旨略稱：原判決既認定上訴人
自民國九十七年十一月間某日至同年十二月三十日，基於意圖使
女子與他人為性交之行為而媒介以營利之犯意，媒介並載送黃筱
晴至嘉義市○○路御花園汽車旅館，和男客王宏榮為性交，每次
代價新台幣（下同）三千元，上訴人分取一千五百元為酬，共計
二十六次。另自同年十二月二十四至三十日，媒介、載送陳淑薇
至同上旅館，亦和王宏榮性交易，代價、抽款均同前述，共計八
次等情，卻論處圖利媒介性交三十四罪，而不依集合犯論以一罪
，當有法則適用不當之違法；又證人即應召小姐江玟慧、林惠美
已到庭供稱：「老闆另有其人，並非被告」，「伊等老闆均係案
外人賴泳誠」等語，原判決仍認定係上訴人犯罪，且未說明理由
，顯有判決理由矛盾或不備之違失云云。惟查：證據之取捨及事
實（含是否為集合犯或數罪併罰）之認定，俱屬事實審法院自由
裁量判斷之職權，此項職權之行使，倘未違背客觀存在之經驗法
則或論理法則，即不違法，觀諸刑事訴訟法第一百五十五條第一
項規定甚明。本件原判決係依憑上訴人對於被訴事實坦承不諱之
自白；應召小姐黃筱晴、陳淑薇與男客王宏榮、王志榮之證言；
上訴人媒介性交易用之行動電話、帳冊、保險套、滑潤劑、宣傳
名片、性交易抽款所得一千五百元等證據資料，乃認定上訴人之
自白符合實情，而確有如原判決事實欄所載媒介黃筱晴至嘉義市
○○路御花園汽車旅館等嘉義縣、市之汽車旅館；媒介陳淑薇至
嘉義市○○○路禾楓汽車旅館等嘉義縣、市之汽車旅館，前者與
男客王宏榮等二十六人，後者和男客王志榮等八人為性交易之犯
行，因而撤銷第一審之科刑判決，改判論處上訴人以犯圖利媒介
性交三十四罪刑（各罪皆處「有期徒刑三月，如易科罰金以新台
幣一千元折算一日」；合併應執行有期徒刑一年，仍得易科罰金
同上）。並說明上訴人於九十五年間已因妨害風化案件，遭第一
審法院另案判罪及緩刑確定，猶再為本件犯行，既在刑法修正廢
除連續犯之後所為，應認各媒介行為顯係分別起意而數罪併罰，
非屬集合犯。所為之事實認定及得心證理由，俱有各項證據資料
在案可稽，自形式上觀察，並不違背客觀存在之經驗法則或論理
法則。上訴意旨就性交易旅館與男客不同部分，指為相同，已和
卷內訴訟資料不符，難認確實依據卷內資料而為指摘，且置原判
決已明白論斷之事項於不顧，任憑己意妄指係違法，復對於非在
本件審判範圍之另案媒介林惠美、江玟慧有關證據，混淆作為本
件之第三審上訴理由，殊難認為已經具備合法上訴第三審之形式
要件。依上說明，應認其上訴為違背法律上之程式，予以駁回。
據上論結，應依刑事訴訟法第三百九十五條前段，判決如主文。
中    華    民    國  九十九  年   十二   月    九    日
                      最高法院刑事第九庭
                          審判長法官  花  滿  堂  
                                法官  黃  正  興  
                                法官  洪  昌  宏  
                                法官  王  聰  明  
                                法官  沈  揚  仁  
本件正本證明與原本無異
                                      書  記  官  
中    華    民    國  九十九  年   十二   月   十三   日
                                                      Ｅ

司法院資訊處製作；財團法人民間司法改革基金會備份。
